【裁判字號】    89,易,2711
【裁判日期】    891208
【裁判案由】    傷害
【裁判全文】
臺灣桃園地方法院刑事判決                        八十九年度易字第二七一一號
    公  訴  人  臺灣桃園地方法院檢察署檢察官
    被      告  乙○○
右列被告等因傷害案件，經檢察官提起公訴（八十九年度偵字第九四八七號），本院
判決如左︰
    主  文
乙○○共同傷害人之身體，處有期徒刑參月，如易科罰金，以參佰元折算壹日。
    事  實
一、乙○○於民國八十九年四月十六日凌晨四時三十分許，在桃園縣中壢市○○路與
    大同路口「ＹＥＳ  ＫＴＶ」大廳前，於飲酒後因細故與人發生爭執而被毆打，
    致受有頭部受有挫瘀傷３乘３公分及流鼻血之傷害，因心有不甘，竟共同基於毀
    損及普通傷害之犯意聯絡及行為分擔，夥同不詳姓名年籍之成年男子二人欲尋找
    仇家報復，在「ＹＥＳ  ＫＴＶ」附近之桃園縣中壢市○○○路、新生路口，因
    認駕駛車牌號碼ＧＸ─九九四七號自小客車，搭載第三人林俊文，於「ＹＥＳ
    ＫＴＶ」消費後離去，行經該地之甲○○為毆打其之仇家，竟先持刀共同敲破甲
    ○○所駕車輛之左後車窗破璃一面；復持刀共同刺傷甲○○之左小腿，致甲○○
    左小腿穿刺傷之傷害。適有巡邏警員經過，乙○○等人旋即匆忙逃逸，於慌亂中
    將內有駕照之皮夾一只掉落於甲○○所駕駛上開自小客車之左前車門旁現場地上
    ，經警循線查獲。
二、案經被害人甲○○訴由桃園縣警察局中壢分局報請臺灣桃園地方法院檢察署檢察
    官偵查起訴。
    理  由
一、訊據被告乙○○矢口否認有右揭傷害犯行，辯稱：伊於八十九年四月十六日凌晨
    四時許，在桃園縣中壢市○○路與大同路口「ＹＥＳ  ＫＴＶ」大廳前，被人毆
    打昏倒送天晟醫院就醫，伊醒來時才知隨身皮包遺失，伊不知皮包為何掉落於現
    場，本案與伊無關云云。惟查右揭事實，業據告訴人甲○○指訴歷歷，並經在場
    證人林俊文證述屬實，且有診斷證明書一紙附卷可佐。何況被告提出之天晟醫院
    診斷證明書，其就醫時間為當日四時四十五分，乃在案發之後，且其就醫時意識
    清楚等情，亦據天晟醫院醫師林世惟證述明確，且有病歷影本、急診護理評估表
    影本各一紙附卷可證。參以證人即「ＹＥＳ  ＫＴＶ」員工余貴倫證稱：該店距
    離天晟醫院僅五分鐘路程等情，可知其所辯被人毆打昏倒送醫之詞顯非真實。再
    被告得知皮包遺失，卻置之不理，亦不符常情，故被告所辯顯為事後卸責之詞。
    本件事證明確，被告犯行洵堪認定。
二、核被告所為，係犯刑法第二百七十七條第一項之傷害罪，及同法第三百五十四條
    之毀損罪。所犯上開二罪間有方法結果之牽連關係，應依刑法第五十五條之規定
    ，從一重之傷害罪處斷。公訴人認毀損罪未據告訴人甲○○告訴容有誤會；及雖
    未就被告毀損之部分犯行起訴，然本院認與起訴之部分有牽連之關係，為起訴效
    力所及，本院自得併予審理，附此敘明。又被告與二名不詳姓名、年籍之成年男
    子間，有犯意聯絡及行為分擔，均為共同正犯。爰爰審酌被告之素行，犯罪之動
    機、犯罪時所受之刺激、犯罪之手段、被害人所受傷害程度及被告犯罪後之態度
    等一切情狀，量處如主文所示之刑，並諭知易科罰金之折算標準。
據上論斷，應依刑事訴訟法第二百九十九條第一項前段、刑法第二十八條、第二百七
十七條第一項、第三百五十四條、第五十五條、第四十一條、罰金罰鍰提高標準條例
第一條前段、第二條，判決如主文。
本案經檢察官魏雯祈到庭執行職務。
中      華      民      國    八十九    年     十二     月      八   日
                                  臺灣桃園地方法院刑事第二庭
                                      法  官 曾 正 耀
右正本證明與原本無異
如不服本判決書應於送達後十日內向本院提出上訴狀
                                      書記官  蘇    萱
中      華      民      國      八十九    年    十二    月     八     日
附論罪科刑依據之法條
刑法第二百七十七條第一項
傷害人之身體或健康者，處三年以下有期徒刑、拘役或一千元以下罰金。
刑法第三百五十四條
毀棄、損壞前二條以外之他人之物或致令不堪用，足以生損害於公眾或他人者，處二
年以下有期徒刑、拘役或五百元以下罰金。


司法院資訊處製作；財團法人民間司法改革基金會備份。
